【裁判字號】    90,易緝,2
【裁判日期】    900306
【裁判案由】    竊盜
【裁判全文】
臺灣臺中地方法院刑事判決                              九十年度易緝字第二號
    公  訴  人  台灣台中地方法院檢察署檢察官
    被      告  乙○○
右列被告因竊盜案件，經檢察官提起公訴（八十八年度偵字第九四三八號），本院判
決如左：
    主  文
乙○○竊盜，處有期徒刑四月，如易科罰金，以參佰元折算壹日。
    事  實
一、乙○○前曾於民國（下同）八十七年二月間，因犯贓物罪，經臺灣彰化地方法院
    判處有期徒刑四月，緩刑三年；復於同年四月間再因竊盜案件，經臺灣彰化地方
    法院判處有期徒刑一年六月（現本院執行中），猶不知悔悟警惕，於八十八年二
    月一日凌晨一時（起訴書誤載為零時）許，在台中市西屯區○○○○街與大容東
    街口，見馬成龍所有交由其子丙○○使用之車牌號碼ＬＯ─六五五六號自小客車
    ，無人看管，而又無旁人，有機可乘，竟意圖為自己不法之所有，以其所有之自
    備鑰匙，趁無人注意之際，擅自開啟上開自小客車，而後發動引擎竊取之。乙○
    ○得手後並於同年二月十日，在台中市○○路一０三之八號正揚汽車修配廠，以
    三萬元之價格出售予甲○○（業經本院於八十九年三月二十日以八十八年度易字
    第三五四八號判處有期徒刑七月、緩刑三年），甲○○復於八十八年二月一日向
    紀惠敏買入因發生車禍而不堪使用之車牌號碼ＳＣ─七０六九號自小客車車牌二
    面，並懸掛於馬成龍失竊之ＬＯ─六五五六號自小客車上，迨於八十八年二月十
    一日，在台中縣外埔鄉○○路四八之八號，再將該車轉賣予不知情之卓榮全，卓
    榮全則將該車轉交由不知情之配偶巫麗雲使用（卓榮全、巫麗雲二人業經本院於
    八十九年三月二十日以八十八年度易字第三五四八號判處無罪）。嗣於八十八年
    二月廿五日下午十六時許，巫麗雲將上揭贓車停放在台中縣大甲鎮○○路三十六
    號前，為丙○○發現後報警，始查獲上情。
二、案經台中縣警察局大甲分局報請台灣台中地方法院檢察署檢察官偵查起訴。
    理  由
一、右揭事實，業據被告乙○○於本院審理時供認不諱（見本院九十年二月十九日審
    判筆錄第二、三頁），核與被害人丙○○指述前揭自小客車為其放置於右揭地點
    失竊之事實互核相符，復有車輛車輛竊盜、車牌失竊資料個別查詢報表─查詢車
    輛認可資料一份附卷可稽，及另案被告甲○○供述被告出售前揭自小客車乙情相
    吻，罪証明確，被告之犯行堪以認定。
二、按被告意圖為自己不法之所有，竊取他人所有自小客車之行為，核其所為係犯刑
    法第三百二十條第一項之竊盜罪。爰審酌被告貪圖不法利益，竊取他人汽車之動
    機，及以其自備汽車鑰匙，見無人看管之行竊手段、所竊得之財物、所生損害及
    犯罪後坦承不諱態度良好等一切情況，量處如主文所示之刑。再被告行為後，刑
    法第四十一條易科罰金之標準已於九十年一月十日公布施行，於同年月十二日生
    效，比較新舊法，其易科罰金之標準，以新法較有利於被告，是行為人犯後法律
    已有變更，依刑法第二條第一項前段之規定，應適用最有利於行為人之法律，併
    依修正後刑法第四十一條第一項前段之規定諭知易科罰金之折算標準。末查，前
    開被告行竊所用之自備鑰匙一支，雖係被告所有，且係供本件犯行所用，惟業於
    案發後，被其丟棄滅失而不存在，此業據被告供明在卷（見本院九十年二月十九
    日審判筆錄第三頁），此外復無其它積極證據足以證明尚屬存在，爰不另為沒收
    之宣告，附此敘明。
三、至臺灣台中地方法院檢察署移送被告乙○○於八十九年一月三十一日六時許，在
    台中市○○區○○路一段三二五巷口，竊取賴渭文所有之車牌號碼ＰＥ─３６０
    ５號自小客車，所犯竊盜罪部分與被告前揭時地所犯竊盜罪之部分，有連續犯裁
    判上一罪關係，請求移送併案審理（八十九年度偵字第一五二四九號）。惟查，
    本案被害人賴渭文上開自小客車被竊之時間係在八十九年一月三十一日許，而被
    告本案犯罪之時間係在八十八年二月一日，兩者時間相距約近一年，而對象、地
    點亦不相同，顯非被告基於概括犯意為之，非連續犯，是臺灣台中地方法院檢察
    署移送被告此部分竊盜罪嫌，與上揭論罪科刑之竊盜罪部分，並無裁判上一罪法
    律關係，非屬刑事訴訟法第二百六十七條之規定為起訴之效力所及。況參諸司法
    院於八十八年九月二十三日以（八八）秘台廳刑一字第二四九五九號函請法務部
    轉知各檢察官應附具「移送併辦意旨書」，載明被告姓名、犯罪事實及所犯法條
    等事項，而本件移送併案審理之八十九年度偵字第一五二四九號偵查卷宗，並未
    記載犯罪時間、方式，而有關卷附被害人車輛竊盜、車牌失竊資料個別查詢報表
    ─查詢車輛認可資料，是否正確失竊亦不明，無從查證，則檢察官移送併案審理
    之八十九年度偵字第一五二四九號卷宗有關部分，本院自無從併案審理，應移返
    檢察官依法處理，附此敘明。
四、據上論斷，應依刑事訴訟法第二百九十九條第一項前段、刑法刑法第二條第一項
    前段、第三百二十條第一項、刑法第四十一條第一項前段，罰金罰鍰提高標準條
    例第一條前段、第二條判決如主文。
本案經檢察官林文亮到庭執行職務。
中      華      民      國    九十      年      三      月      六      日
                                臺灣臺中地方法院刑事第六庭
                                        法  官 楊  熾  光
右正本證明與原本無異。
如不服本判決，應於送達後十日內向本院提出上訴狀 （須附繕本） ，上訴於台灣高等
法院台中分院。
                                        書記官
中      華      民      國    九十      年      三      月      六      日
附錄本判決論罪之法條：
刑法第三百二十條第一項：
意圖為自己不法之所有或第三人不法之所有，而竊取他人之動產者，為竊盜罪，處五
年以下有期徒刑、拘役或五百元以下罰金。


司法院資訊處製作；財團法人民間司法改革基金會備份。
